【裁判字號】    92,上訴,269
【裁判日期】    920312
【裁判案由】    竊盜
【裁判全文】
臺灣高等法院臺中分院刑事判決                    九十二年度上訴字第二六九號
    上  訴  人  臺灣彰化地方法院檢察署檢察官
    上  訴  人
    即  被  告  柯威助
右上訴人因被告竊盜案件，不服中華民國九十一年十二月四日臺灣彰化地方法院九十
一年度易字第六八０號第一審判決（起訴案號：臺灣彰化地方法院檢察署九十一年度
偵字第三三０四、四００五號，併案案號：臺灣臺中地方法院檢察署九十一年度偵字
第二０三三九號）提起上訴，本院判決如左：
    主      文
原判決撤銷。
柯威助共同以犯竊盜罪為常業，累犯，處有期徒刑肆年，並於刑之執行前令入勞動場
所強制工作參年。
扣案之萬能鑰匙壹組及自製Ｔ型鑰匙壹支均沒收。
    事      實
一、柯威助前於民國八十六年間因違反肅清煙毒條例案件，經法院判處有期徒刑參年
    二月確定，送監執行後，復經假釋付保護管束，甫於九十年三月五日縮短刑期假
    釋期滿，以有期徒刑執行完畢論。猶不知警惕，因平日工作收入不敷其購買毒品
    花用，竟意圖為自己不法之所有，竊取他人財物變賣，恃以維生，並以之為常業
    ，於：（一）九十一年五月二十日零時許，在台中市北屯區○○○○街與天津路
    口，持金屬製造、主鎖長十二點五公分、尖端磨成扁平類似一字起、刃長約五公
    分呈扁平狀寬約零點五公分、客觀上足供作凶器使用之自備萬能鑰匙一組，以撬
    開車鎖之方式竊取癸○○所有之車牌號碼Ｋ四─三七七九號自用小客車一輛（價
    值約新臺幣八萬元）。（二）同日上午六時許，在彰化縣和美鎮○○路○段二○
    六號前，持前開萬能鑰匙，以撬開車鎖之方式竊取丙○○所有之車牌號碼ＹＳ─
    六○四○號自用小貨車一部（價值約新臺幣二萬元）。（三）同日六時三十分許
    ，在彰化縣彰化市○○路千暉大賣場後方，亦持前開萬能鑰匙，撬開車鎖之方式
    竊取寅○○所有之車牌號碼ＣＡ─六三二九號自用小貨車一部（價值約新臺幣十
    三萬元）及車上運動鞋一批。得手後，將原本置於小貨車內之運動鞋一批運往台
    中市，以新台幣五千元代價出售予真實姓名年籍均不詳、綽號「阿華」之男子（
    四）九十一年五月二十五日，夥同「陳世明」（成年男子、年籍不詳），在彰化
    縣彰化市○○街四十二巷二號前，持客觀上其所有、供作竊盜用具使用之自製鑰
    匙一支，竊取許家誠所有之車牌號碼ＰＯ─七二四一號自用小客車。又承上竊盜
    之常業犯意，自九十一年七月八日起至同年八月二十九日止，於如附表一編號一
    至七所示之各該時間、地點，獨自一人，或與張瑞乾二人共同基於意圖為自己不
    法所有之犯意聯絡，以附表一所示之各該方法，竊取各該被害人所有之表列物品
    （物品之價值亦如表列）。嗣於九十一年五月二十日二十一時許，在和美鎮○○
    路○段二○六號前黃昏市場停車場為警查獲，而查知上述（一）、（二）、（三
    ）之事實，並扣得萬能鑰匙一組；再於同年月二十七日十六時五十分許，在台中
    市○○○路與旱溪三街口查獲事實（四），並扣得自製Ｔ型鑰匙一支。
二、案經彰化縣警察局和美分局報告及台中縣警察局霧峰分局報由臺灣臺中地方法院
    檢察署呈請臺灣高等法院臺中分院檢察署令轉臺灣彰化地方法院檢察署檢察官偵
    查起訴及聲請併案審理。
    理      由
一、(一)訊據上訴人即被告柯威助（下稱被告）對於右揭犯罪事實欄一、（一）、（三
      ）、（四）及如附表一編號一、四、六所示之犯罪事實，於警訊、偵查、及原
      審審理、本院調查及審理時均坦承不諱（見彰化縣警察局和美分局和警刑字第
      ０九一０００一一一九號卷第四、五、六頁，臺灣彰化地方法院檢察署九十一
      年度偵字第三三０四號偵查卷第十五頁反面、九十一年度偵字第一０六七五號
      卷第十五、十六、二十九、三十頁，臺灣臺中地方法院檢察署九十一年度偵字
      第一七三九五號卷第八、三十三、六十五、七十四頁，原審卷第四十頁，本院
      卷第四十七至五十二頁），核與證人即同案共犯張瑞乾於警訊中及本院調查時
      之證述相符（見臺灣臺中地方法院檢察署九十一年度偵字第一七三九五號卷第
      五十八頁反面及本院卷第六十一頁），並與被害人癸○○、寅○○、許家誠、
      己○○、丁○○、黃順發於警訊中所指述之情節互核相符（見上開警卷第八、
      十、十二頁，臺灣彰化地方法院檢察署九十一年度偵字第一０六七五號卷第十
      七頁，臺灣臺中地方法院檢察署九十一年度偵字第二０三三九號卷第六十二頁
      反面、九十頁反面，九十一年度偵字第一七三九五號卷第二十二頁），且有贓
      物認領保管單三紙、照片五幀、萬能鑰匙一組扣案可稽（見上開警卷第十七頁
      至第二十三頁、臺灣彰化地方法院檢察署九十一年度偵字第一０六七五號卷第
      二十一頁）；萬能鑰匙一組業經臺灣彰化地方法院檢察署檢察官勘驗，係金屬
      製造、主鎖長十二點五公分、尖端磨成扁平類似一字起、刃長約五公分成扁平
      狀寬約零點五公分，是客觀上顯足供作凶器使用無訛；另有扣案之自製鑰匙一
      支等可資佐證；被告上開犯行堪以認定。
    (二)訊之被告固對於其為如附表一編號二、三所示之竊盜事實坦承不諱，惟於本院
      九十一年一月二十三日調查時辯稱：附表一編號二、三之犯罪事實是伊與張瑞
      乾一起去做的，伊開車載張瑞乾前往，由伊於車上把風，張瑞乾攜帶Ｔ字柄六
      角型螺絲起子去偷的等語。經查，前揭如附表一編號一、二所示之犯罪事實，
      業據被告於警訊中及本院審理中陳稱係其一人所為，以自備鑰匙開啟車門而入
      ，屋內係伊趁被害人鐵門沒有上鎖因而侵入行竊，所得贓物係以賤價販售一名
      綽號「王仔」之不詳男子等情明確（見臺灣臺中地方法院檢察署九十一年度偵
      字第二０三三九號卷第二十二頁、本院卷第一０七、一０八頁），核與證人即
      被害人張素真、辛○○於警訊中所指述之被竊情節相符（見臺灣臺中地方法院
      檢察署九十一年度偵字第二０三三九號卷第七十五、九十頁），證人張瑞乾亦
      否認有與被告共犯前揭之竊盜犯行，被告於本院調查時始空言翻異其詞指稱與
      張瑞乾共同竊盜，實難足採，被告係一人犯如附表一編號二、三所示之之竊盜
      犯行，應堪認定。
    (三)另被告於附表一編號五、七所示時地之竊盜事實（被害人丑○○、壬○○），
      迭經被告於警訊中及本院調查、審理時坦認無訛，其稱：「另於九十一年八月
      十七日凌晨，由我獨自一人在臺中市○○路○段九一巷十號旁停車場內，竊取
      一部ＯＣ九七四八號貨車及車內財物（電動滑板車四台、電子狗五十隻），我
      並將所竊得之贓物交由張瑞乾變賣新台幣一萬元，並將該貨車棄置霧峰路旁。
      」、「（那你又偷壬○○的磅秤？）是，這次我也是一個人徒手偷的，他車門
      沒鎖，我就偷。」（見臺灣臺中地方法院檢察署九十一年度偵字第一七三九五
      號卷第六十四、第三十三頁）、「（原審判決附表編號九之犯罪事實，有何意
      見？）有，我有做，我一個人去偷的，東西放在箱型車內，車鎖是我破壞的，
      我用Ｔ字柄六角型螺絲起子用壞的，東西交給張瑞乾賣掉了。」、「（原審判
      決附表編號八之犯罪事實有何意見？）有，我有做，這件我一個人做的，電子
      磅秤放在車斗上是框式小貨車，電子磅秤我要張瑞乾去賣。」（見本院卷第五
      十一頁），核與證人張瑞乾於本院調查之證述伊未做這件之情相符（見本院卷
      第六十三頁），並與被害人即證人丑○○及壬○○於警訊中之指述無違（見臺
      灣臺中地方法院九十一年度偵字第二０三三九號卷第七十二、七十三頁、九十
      一年度偵字第一七三九五號卷第二十一頁），原審雖謂被告係與張瑞乾共犯此
      二次竊盜犯行，惟縱張瑞乾確有將該二次竊盜犯行所得贓物銷贓變賣，亦難認
      有何共同竊盜之犯意聯絡，本院遍查全卷，復查無其他具體事證證明張瑞乾之
      前揭共犯犯行，是被告係一人於附表一編號五、七所示之時地竊取被害人丑○○及壬○○之財物，應堪認定。
    (四)至犯罪事實欄一、（二）於九十一年五月二十日上午六時，在彰化縣和美鎮○○路○段二０六號前竊取吳勝輝自用小客車之犯罪事實，被告雖於本院調查時
      及審理時翻異前詞供稱：伊未犯此件云云。惟查，被告迭於警訊、偵查及原審
      審理時均供承其分別於犯罪事實欄一（二）之竊盜犯行（見上開警卷第五頁反
      面、第六頁，臺灣彰化地方法院檢察署九十一年度偵字第三三０四號卷第十五
      頁、原審卷第四十頁），並據被害人丙○○於警訊中指述綦詳（見前揭警卷第
      十二頁、臺灣臺中地方法院檢察署九十一年度偵字第二０三三九號卷第九十頁
      反面），且有被害人丙○○領回被竊物品之贓物認領保管單各一紙及照片二幀
      在卷可稽（見前揭警卷第二十二頁、及前揭偵查卷第九十二頁），被告於本院
      調查及審理時始空言否認有此犯行，顯不足採，被告前揭犯行應堪認定。
    (五)綜右所述，被告獨自一人，或與張瑞乾二人共同，或與姓名年籍不詳之「陳世
      明」之男子，如犯罪事實欄（一）至（四）及如附表一編號一至七之各次竊盜
      犯行，均事證明確，堪以認定，應予以依法論科。
二、被告因染施用毒品之惡習，平日工作收入不敷其購買毒品花費，遂賴竊取他人財
    物變賣維生，已據其於原審審理中及本院調查中供認不諱（見原審卷第四十頁、
    本院卷第六十六頁），且其不分晝夜，多次駕車搜尋目標行竊，並自承所竊贓物
    係供變賣現金花用等情節，足見被告係基於常業之犯意，實施竊盜犯行至明。核
    被告所為，係犯刑法第三百二十二條之常業竊盜罪。按常業犯其本質乃多數行為
    之集合或一定行為之反覆實施，故被告縱有多次著手實施竊盜行為，且各行為事
    實分別該當於刑法第三百二十條或三百二十一條之構成要件，亦屬該罪常業犯之
    當然態樣，不另論各該罪名，亦不生連續犯之問題，併予敘明。公訴人因未及斟
    酌被告其他多次竊盜之行為事實，而認被告係犯刑法第三百二十一條第一項第三
    款之連續竊盜罪，容有未恰，本院自得依刑事訴訟法第三百條之規定，就起訴之
    事實，變更檢察官所引應適用之法條，為上開罪名之判決。又公訴人於起訴書雖
    僅敘及被告如前開事實欄（一）、（二）、（三）、（四）之部分事實，然經移
    送併案如附表一編號一至七之事實，因與起訴書所載且經認定有罪部分，均屬常
    業竊盜之部分事實，具有實質上一罪之關係，應為起訴效力所及，本院自得併予
    審究。被告就犯罪事實欄（四）所示之常業竊盜犯行與姓名、年籍不詳之「陳世
    明」間、就附表一編號四所示之常業竊盜犯行與張瑞乾間，有犯意聯絡及行為分
    擔，皆為共同正犯。又查被告前於八十六年間因違反肅清煙毒條例案件，經本院
    判處有期徒刑三年二月確定，經送監執行後，復經裁定假釋付保護管束，於九十
    年三月五日縮短刑期假釋期滿未經撤銷假釋，視為有期徒刑執行完畢，有本院被
    告全國前案紀錄表、台灣彰化地方法院檢察署刑案資料查註紀錄表一份附卷足按
    ，其於有期徒刑執行完畢後，五年以內再犯有期徒刑以上之本罪，為累犯，應依
    刑法第四十七條之規定加重之。
三、原審法院因認被告罪證明確，而予論科，固屬有據。然原判決認如附表一編號五
    、七所示犯行，係被告與張瑞乾共同所為，已有未當（如前所述），復認被告有
    附表二編號二至六所示之犯行，亦有未洽（詳如後述）。且附表二編號一之犯行
    為已確定之本院九十一年度上易字第三五五號刑事判決既判力所及，原審法院仍
    予論罪，亦有不當。另扣案之電鑽一把、美工刀一支、銼刀一把、剪刀一把，無
    從證明被告有攜帶犯罪，原審均併予沒收，亦有未洽。被告否認有犯罪事實欄（
    二）所示之竊盜犯行，固無理由，惟其否認有附表二編號二、三、四、六所示犯
    行，並否認係與張瑞乾共犯附表一編號五、七之犯行，並執以指摘原判決不當，
    則有理由，原審判決既有上開可議之處，自應由本院將原審判決撤銷改判。爰審
    酌被告雖有正當職業，惟因毒癮纏身，收入不足購買毒品花用而多次犯下竊盜犯
    行之素行、犯罪之動機、手段、所生之危害及其他犯罪情節，並犯後坦承犯行、
    深具悔意之態度等一切情狀，量處如主文所示之刑，以示懲儆。又衡之被告於短
    期內（九十一年五月、七月、八月）在前開時地犯下多起（十一次）竊盜案件，
    竊取物品之價值龐大，其應平日藉竊盜變賣贓物維生無訛，再觀之被告所犯竊盜
    犯行均係自己一人或與他人駕車四處尋覓竊盜對象，並以萬能鑰匙或Ｔ字型鑰匙
    侵入被害人之車內或屋內行竊，模式固定，非令強制工作不足矯治其惡習，爰依
    竊盜犯贓物犯保安處分條例第三條第一項第二款規定，諭知被告應於刑之執行前
    ，令入勞動場所強制工作三年。至被告於執行強制工作期間屆滿前，如已無繼續
    執行之必要，則由執行機關檢具事證，報請檢察官聲請法院為准駁之裁定，屆滿
    後如有延長之必要，其程序亦同。至扣案之萬能鑰匙一組及自製Ｔ型鑰匙一支，
    係供犯罪所用之物且屬被告所有，業據其供承在卷，應依刑法第三十八條第三項
    、第一項第二款宣告沒收。至扣案之電鑽一把、美工刀一支、銼刀一把、剪刀一
    把，被告否認係供犯罪所用之物，本院亦查無證據證明被告於本件犯罪時持用，
    爰不諭知沒收，附此敘明。
四、就附表二編號二、三、四、六所示之犯罪事實經檢察官移送併辦（臺灣臺中地方
    法院檢察署九十一年度偵字第二０三三九號）部分：訊據被告堅詞否認有此部分
    犯行，辯稱：伊未犯此部分竊盜犯行等語。經查，被告雖曾於警訊中承認有上開
    犯罪事實。但附表二編號三及四之竊盜犯行，業據證人張瑞乾於本院調查中證稱
    ：係其一人或夥同年約三十歲綽號「阿兵」之男子去做的等語，而附表二編號二
    之竊盜犯行，證人張瑞乾亦證稱並未與被告共犯此件等語，且證人即被害人戊○○、子○○、楊河平、乙○○於警訊中之指述亦僅能證明於附表編號二、三、
    四、六所示之時地有財物失竊之事實，並不能據以證明被告參與上開竊盜犯行。
    此外，復查無其他積極證據足認被告確有此部分犯行。檢察官以被告此部分犯嫌
    與前揭有罪部分有何連續犯之裁判上一罪關係，移送併辦，本院無從論罪，附此
    敘明。
五、併案意旨（即附表二編號一及編號五）另以：被告及張瑞乾共同意圖為自己不法
    之所有，於九十年八月二十五日十三時，在彰化縣和美鎮○○路○段二九七號，
    共同竊取被害人甲○○所有之玉鐲二十多件、水晶一大批及服裝約二百件，復承
    前揭之竊盜犯意，於九十一年八月九日凌晨二時，在彰化縣和美鎮○○路二巷十
    五之二號內，共同竊取被害人甲○○之台新銀行、群益證券西屯分行存摺、客戶
    資料一份及支票一張等語。訊據被告固自承有於九十年八月二十五日十三日，與
    張瑞乾共同在彰化縣和美鎮○○路○段二九七號內竊取玉鐲二十多個、水晶一大
    批及服裝約二百多件，惟矢口否認九十一年八月九日竊取之犯行，其辯稱：這件
    與九十年八月二十五日之同時同地一起偷的東西等語。經查，臺灣臺中地方法院
    九十一年度偵字第一七三九五號卷第二十七、八頁扣案物品表所示之扣案物品（
    即玉鐲二十多個、水晶一大批、女裝及存摺二本）係於九十年八月二十五日，在
    彰化縣和美鎮○○路○段二九七號前之車上同時被竊。另於九十一年八月九日，
    在彰化縣和美鎮○○路二巷十五之二號內所失竊之客戶資料及支票，並未於被告
    處所查獲之情，業據證人即被害人甲○○於本院調查時證述綦詳（見本院卷第九
    十二頁），並有贓證物領具保管單附於前揭偵查卷可按，此外復查無其他具體事
    證證明被告確有九十一年八月九日之竊盜犯行，自難認被告確有另行於九十一年
    八月九日，前往彰化縣和美鎮○○路二巷十五之二號內竊取被害人甲○○之客戶
    資料及支票。檢察官就被告此部分犯嫌，以有連續犯裁判上一罪之關係，移送併
    辦，因被告犯罪不能證明，本院無從審究。又按案件曾經判決確定者，應諭知免
    訴之判決，刑事訴訟法第三百零二條第一款定有明文。查被告意圖為自己不法之
    所有，於九十年六月二十五日至九十年八月三十一日，在臺中市○區○○路與工
    學一街口等地，竊取自小客車及其餘財物之竊盜犯行，業經本院九十一年度上易
    字第三五五號刑事判決，判處有期徒刑三年，於九十一年三月二十七日確定在案
    ，有該案判決書影本一份在卷可稽（見本院卷第六十八至第八十六頁）。前揭併
    案意旨所指之被告於九十年八月二十五日所犯之竊盜犯行，與該案之時間緊接，
    犯罪構成要件相同，犯罪手法復同一，顯係基於概括之犯意反覆為之，自應認有
    連續犯之裁判上一罪關係，當為臺灣高等法院臺中分院九十一年度上易字第三五
    五刑事確定判決效力所及，本院自無從論罪，附此敘明。
六、另併案意旨又以（即警卷犯罪事實一覽表編號五）：被告於九十一年七月廿二凌
    晨四時許，與張瑞乾、張瑞祥共謀行竊，在彰化縣芬園鄉○○路與公園路口貨櫃
    屋內，竊取庚○○所有之油壓切斷器貳台、汽油引擎幫浦壹拾貳台、切線器壹台
    （價值約新台幣壹佰零壹萬玖仟元）得手後逃逸，再由另案共同被告張瑞乾將贓
    物變賣予綽號「詹仔」之男子，所得財物朋分花用，因認被告此部分亦涉竊盜犯
    行，雖此部分已據另案被告張瑞乾於警訊中供述在卷；惟此供稱係與為數眾多之
    其他案件訊問中所一併問及，其是否記憶模糊、陳述有誤，尚非無疑，再按被告
    於警訊（臺灣臺中地方法院檢察署九十一年偵字第二０三三九號卷第十九頁）、
    本院審理中堅詞否認該犯行，於偵查中公訴人則未特別就上揭部分訊問被告意見
    ，再按，共同被告所為不利於己之供述，固得採為其他共同被告犯罪之證據，惟
    此項不利之供述，仍應調查其他必要之證據，以查其是否與事實相符，自難專憑
    此項供述，為其他共同被告犯罪事實之認定（最高法院三十一年上字第二四二三
    號判例意旨參照）；又被告之自白，不得作為有罪判決之唯一證據，仍應調查其
    他必要之證據，以查其是否與事實相符，立法目的乃欲以補強證據擔保自白之真
    實性，亦即以補強證據之存在，藉以限制自白在證據上之價值，防止偏重自白，
    發生誤判之危險，以被告之自白，作為其自己犯罪之證明時，尚有此危險，以之
    作為其他共犯之罪證時，不特在採證上具有自白虛偽性之同樣危險，且共犯者之
    自白，為其他共犯之罪證時，其證據價值如何，按諸自由心證主義之原則，固屬
    法院自由判斷之範圍，但共同被告不利於己之陳述，雖得採為其他共同被告犯罪
    之證據，惟此項不利之陳述，須無瑕疵可指，且就其他方面調查，又與事實相符
    者，始得採為其他共同被告犯罪事實之認定（最高法院八十七年度台上字三一八
    二號判決意旨參照）；此部分犯嫌遍查全卷亦無何被告柯威助參與犯行之證據；
    況被告柯威助業已供承其參與其餘多件之竊盜犯行，亦均可論為常業犯（或至少
    為連續犯）之一罪，何須獨對此部分於警訊、審理中力陳否認？是此併案部分尚
    不能認定被告柯威助確有參與。檢察就被告此部分犯嫌，以有裁判上一罪關係，
    移送法院併辦，本院無從論罪，附此敘明。
據上論斷，應依刑事訴訟法第三百六十九條第一項前段、第三百六十四條、二百九十
九條第一項前段、第三百條，刑法第二十八條、第三百二十二條、第四十七條、第三
十八條第一項第二款，竊盜犯贓物犯保安處分條例第一條前段、第三條第一項第二款
、第四條、第五條第一項，判決如主文。
本案經檢察官王秀雄到庭執行職務。
中      華      民      國      九十二  年      三      月      十二    日
                                臺灣高等法院臺中分院刑事第九庭
                                      審判長法  官  陳  筱  珮
                                            法  官  康  應  龍
                                            法  官  趙  春  碧
右正本證明與原本無異。
如不服本判決應於收受送達後十日內向本院提出上訴書狀，其未敘述上訴之理由者並
得於提起上訴後十日內向本院補提理由書（均須按他造當事人之人數附繕本）。
                                            書記官  陳  文  琴
中      華      民      國      九十二  年      三      月      十三    日
附錄：本判決論罪科刑法條全文
附表一：
編號一
犯罪時間：九十一年七月八日七時左右
犯罪地點：彰化市○○路二七六號前
損失財物：自小貨車ＵＴ—四四九七一部
被害人：黃順發
價值：新台幣壹拾萬元
參與者：柯威助
犯罪手法：柯威助坦承於上述時、地以自備之鑰匙竊走ＵＴ—四四九七得手後再至彰
          化市○○路泰安衡器工廠與張瑞乾搬運所竊得之贓物。
編號二
犯罪時間：九十一年七月間
犯罪地點：台中市○里市○○路三八五巷一二二號內
損失財物：空氣壓縮機、氣槍、磨邊機壹批。
被害人：張素真
價值：新台幣三萬元
參與者：柯威助
犯罪手法：柯威助坦承於上述時、地趁鐵捲門未上鎖之際，打開鐵門竊走上述財物、
          得手。贓物變賣予綽號「王仔」之男子。
編號三
犯罪時間：九十一年七月十二日凌晨四時左右
犯罪地點：台中縣龍井鄉○○村○○街一三四巷口
損失財物：2H-6190自小貨車壹部、寢具石衴六件、涼被一二五件、床套四十一件、
          卡通被九件。
被害人：辛○○
價值：新台幣五十萬元
參與者：柯威助
犯罪手法：柯威助坦承於上述時、地以自備之Ｔ型鑰匙竊走上述財物得手，贓物由另
          張瑞乾居中介紹變賣予綽號「王仔」之男子，車子則供作代步工具。
起贓情形：自小客車2H-6190被害人領回。
編號四
犯罪時間：九十一年七月中旬八時
犯罪地點：台中縣梧棲鎮○○路○段四一四號旁鐵皮屋
損失財物：空氣壓縮機參台、空氣槍參拾餘枝、鋸木機二部、切角機肆台、修邊機參
          台。
被害人：己○○
價值：新台幣壹拾萬元
參與者：張瑞乾、柯威助
犯罪手法：由張瑞乾先行找尋上述犯罪地後，張瑞乾駕駛自小客車夥同柯威助共同前
          往犯罪地侵入倉庫行竊，得逞後逃逸，再由張瑞乾變賣贓物後所得財物朋
          分花用。柯威助分得贓款新台幣數仟元。
編號五
犯罪時間：九十一年八月十七日凌晨
犯罪地點：台中市○○區○○路一段九一巷十號旁
損失財物：自小貨車OC-9748壹部、電動滑板車肆部、電子鉤五十隻。
被害人：丑○○
價值：新台幣肆萬伍仟元
參與者：柯威助
犯罪手法：由柯威助於上述犯罪時、地以自備之Ｔ型鎖竊走被害人丑○○自小貨車
          OC-9748壹部、電動滑板車肆部、電子鉤五十隻得逞後，再交給張瑞乾銷
          贓，變賣財物所得台幣壹萬伍仟元交予柯威助。
編號六
犯罪時間：九十一年八月廿七日廿一時許
犯罪地點：台中市○○街與學士路口
損失財物：自小客車NK-9841壹部、行動電話壹支。
被害人：丁○○
價值：新台幣二十萬元
參與者：柯威助
犯罪手法：由柯威助於上述犯罪時、地以自備之Ｔ型鎖竊走被害人丁○○所有自小
          客車NK-9841壹部、行動電話壹支得逞後逃逸。
起贓情形：被害人認領。
編號七
犯罪時間：九十一年八月廿九日凌晨四時許
犯罪地點：彰化市○○路○段三九九號前 (PO-9252)
損失財物：電子磅秤五台。
被害人：壬○○
價值：新台幣約七萬元
參與者：柯威助
犯罪手法：由柯威助於上述犯罪時、地自害人壬○○PO-9252自小貨車內竊走該車之
          電子磅秤五台得逞後，交給張瑞乾銷贓變賣新台幣伍仟元。
附表二
編號一
犯罪時間：九十年八月廿五日十三時許
犯罪地點：彰化縣和美鎮○○路○段二九七號
損失財物：玉鐲廿多個、水晶壹大批、服裝約有貳佰件。
被害人：甲○○
價值：新台幣七十萬元
參與者：柯威助、張瑞乾
犯罪手法：由張瑞乾提議，並駕駛自小客車載同柯威助，四處找尋行竊目標於上述犯
          罪時、地由該二人共同下手行竊得手後逃逸。
起贓情形：部份贓物由張瑞乾變賣朋分花用，剩餘部份由被害人甲○○認領。
編號二
犯罪時間：九十一年六月廿六日深夜
犯罪地點：彰化縣和美鎮○○路八七號
損失財物：耶誕卡3065張、削筆機1個、畢業手冊十七本等文具壹批。
被害人：戊○○
價值：新台幣壹萬貳仟餘元
參與者：柯威助、張瑞乾
犯罪手法：由張瑞乾提議，並駕駛自小客車載同柯威助，四處找尋行竊目標於上述犯
罪時、地由該二人共同侵入工廠行竊得手後逃逸。
編號三
犯罪時間：九十一年六月廿四日凌晨
犯罪地點：彰化縣線西鄉○○路○段一一九巷二○五號
損失財物：自小貨車QP-8620壹部、發電機二台、電桿發電機壹台、電動鑽鑿機壹台
          、震動鑿鑽機壹台、開孔器壹台、抽水器壹台、電子測距儀壹台、腳器貳
          台、水準儀參台、光波水準儀 (含接收器)壹台、砂輪機壹台、男用白金
          勞力士、豪雅手錶各壹個。
被害人：子○○
價值：新台幣柒拾伍萬元
參與者：張瑞乾、柯威助
犯罪手法：由張瑞乾、柯威助共謀行竊，由張瑞乾駕駛自小客車乘載柯威助，於上述
          犯罪時、地共同侵入倉庫行竊上述財物得手後逃逸，再由張瑞乾將贓物變
          賣予綽號「王仔」之男子，所得財物朋分花用。柯威助分得贓款新台幣貳
          萬元。
編號四
犯罪時間：九十一年七月九日七時
犯罪地點：彰化市○○路一五八之廿二號 (泰安衡器工廠)
損失財物：電子磅秤八十台、砂輪機大型壹台、切割機壹台、鑽孔機參支、抽水馬達
          壹台。
被害人：楊河平
價值：新台幣三十四萬元
參與者：張瑞乾、柯威助、張瑞祥
犯罪手法：由張瑞乾先行找尋上述犯罪地後，張瑞乾駕駛自小客車夥同張瑞祥、柯威
          助共同前往行竊，由張瑞祥把風，張瑞乾、柯威助下手行竊，得逞後逃逸
          ，再由張瑞乾變賣贓物後所得財物朋分花用。柯威助分得贓款新台幣參萬
          元。
編號五
犯罪時間：九十一年八月九日凌晨二時
犯罪地點：彰化縣和美鎮○○路二巷十五之二號內
損失財物：台新銀行 (000000-00-0000000)、群益證券西屯分行 (000-0000000)、客
戶資料壹份、支票壹張（面額三千二百元）、印章。
被害人：甲○○
參與者：柯威助、張瑞乾
犯罪手法：由張瑞乾提議，且由駕駛自小客車載同柯威助，四處找尋行竊目標於上述
          犯罪時、地由該二人共同侵入工廠行竊得手後逃逸。
起贓情形：被害人甲○○認領。
編號六
犯罪時間：九十一年七月廿六日凌晨五時左右
犯罪地點：台中市○○路與工學六街口
損失財物：TV-1003自小客車壹部、兒童專用座椅壹個。
被害人：乙○○
價值：新台幣五萬元
參與者：柯威助
犯罪手法：柯威助坦承於上述時、地以自備之鑰匙竊走上述財物得手，贓物由張瑞乾
          居中介紹變賣予綽號「王仔」之男子，車子則留供代步工具。
起贓情形：自小客車TV-1003被害人領回。
                                                                        Ａ


司法院資訊處製作；財團法人民間司法改革基金會備份。
